【裁判字號】    99,易,882
【裁判日期】    991018
【裁判案由】    違反家庭暴力防治法等
【裁判全文】
臺灣彰化地方法院刑事判決               99年度易字第882號
公  訴  人  臺灣彰化地方法院檢察署檢察官
被      告  乙○○
上列被告因違反家庭暴力防治法案件，經檢察官提起公訴（99年
度偵字第6281、5683、5166號），本院依簡式審判程序判決如下
：
    主  文
乙○○犯違反保護令罪，共三罪，各處拘役拾日，如易科罰金
，均以新臺幣壹仟元折算壹日。應執行拘役柒拾日，如易科罰金
，以新臺幣壹仟元折算壹日。
    事  實
一、乙○○係甲○○之夫，2 人具有家庭暴力防治法第3 條第1
    款所定之家庭成員關係。乙○○於民國99年5 月2 日晚間，
    因與甲○○談論離婚事宜，意見不一，竟基於傷害之犯意，
    在其位於彰化縣福興鄉鎮○村鎮○街2 號之1 住處，徒手毆
    打甲○○頭部及臉部，造成甲○○受有左臉及頭部挫傷、頭
    痛等傷害（傷害部分，業經甲○○撤回告訴，本院另為不受
    理判決）。嗣經甲○○向本院聲請民事暫時保護令，本院於
    99年5 月10日以99年度暫家護字第46號民事暫時保護令裁定
    令其不得對甲○○及許志豪、許雅婷實施身體或精神上不法
    侵害之行為，且不得對甲○○為騷擾、跟蹤、通話，並應最
    少遠離甲○○住居所（彰化縣福興鄉○○村○○路○ 段132
    巷25號）至少100 公尺。詎乙○○於99年5 月14日已知悉上
    開保護令內容，竟基於違反上開保護令之犯意，分別於(一)99
    年5 月21日下午4 時許，在彰化縣彰化市秀傳醫院婦幼大樓
    5 樓，怒摔甲○○使用之手機2 支，並辱罵甲○○「老查某
    」等語，對甲○○造成精神上不法侵害；(二)於99年5 月25日
    上午8 時40分許，乙○○在彰化縣鹿港鎮○○路22號前路旁
    ，騎乘機車跟蹤並攔阻甲○○去路；(三)於99年6 月17日上午
    10時許，乙○○在彰化縣福興鄉○○村○○路○ 段517 號「
    福興鄉調解委員會」內，辱罵甲○○「幹你娘」等語，並作
    勢要打甲○○，對其造成精神上不法侵害；而均違反上開民
    事保護令。嗣經甲○○提起告訴後，而悉上情。
二、案經甲○○訴請及彰化縣警察局鹿港分局報請臺灣彰化地方
    法院檢察署檢察官偵查起訴。
    理  由
一、被告乙○○所犯為死刑、無期徒刑、最輕本刑為3 年以上有
    期徒刑或高等法院管轄第一審案件以外之罪，並於本院行準
    備程序時就被訴事實為有罪之陳述，本院合議庭依刑事訴訟
    法第273 條之1 第1 項規定，裁定改由受命法官獨任行簡式
    審判程序，合先敘明。
二、上開事實，業據被告於偵訊及本院審理中坦承不諱，核與證
    人即告訴人甲○○於警詢、偵訊中指訴情節相符，並經證人
    柯慧珊於警詢中供述屬實，此外，尚有彰化縣警察局鹿港分
    局處理家庭暴力與兒少保護案件調查紀錄表、彰濱秀傳紀念
    醫院診斷證明書、告訴人所提錄音譯文及本院99年度暫家護
    字第46號保護令、送達證書、彰化縣警察局鹿港分局保護令
    執行紀錄表各1 份在卷可按，足認被告任意性自白與事實相
    符。本案事證明確，被告犯行堪以認定，應予依法論科。
三、查被告為告訴人之夫，2 人具有家庭暴力防治法第3 條第1
    款所定之家庭成員關係。按家庭暴力防治法所稱之「騷擾」
    ，指任何打擾、警告、嘲弄或辱罵他人之言語、動作或製造
    使人心生畏怖情境之行為，該法第2 條第3 款定有明文。茲
    被告於保護令有效期間內，竟未遵守保護令之規範，分別於
    99年5 月21日、25日及同年6 月17日所為之上開行為，均屬
    實施家庭暴力及騷擾行為。是核被告所為，均係犯家庭暴力
    防治法第61條第第1 款、2 款之違反保護令罪。被告所為3
    次違反保護令之犯行，顯係基於各別犯意，應予分論併罰。
    爰審酌被告不顧與甲○○為夫妻，遇事不思以理性處理事情
    ，且無視法院核發暫時保護令之禁令，漠視公權力之存在，
    並造成被害人精神上之痛苦，兼衡其犯罪之動機、目的、手
    段、犯罪後態度等一切情狀，分別量處如主文所示之刑，並
    均諭知易科罰金之折算標準暨定其應執行之刑及易科罰金之
    折算標準，以資懲儆。
據上論斷，應依刑事訴訟法第273 條之1 第1 項、第299 條第1
項前段，家庭暴力防治法第61條第1 款、第2 款，刑法第11條前
段、第41條第1 項前段、第51條第6 款，判決如主文。
本案經檢察官朱健福到庭執行職務。
中    華    民    國    99    年    10    月    18    日
                  刑事第三庭    法  官    林怡君
以上正本證明與原本無異。
如不服本判決，應於收受判決後10日內向本院提出上訴書狀，並
應敘述具體理由；其未敘述上訴理由者，應於上訴期間屆滿後20
日內向本院補提理由書（均須按他造當事人之人數附繕本「切勿
逕送上級法院」）。
告訴人或被害人對於判決如有不服具備理由請求檢察官上訴者，
其上訴期間之計算係以檢察官收受判決正本之日期為準。
中    華    民    國    99    年    10    月    18    日
                                書記官    顧嘉文
附錄本案論罪科刑法條全文：
家庭暴力防治法第61條
違反法院依第 14 條第 1 項、第 16 條第 3 項所為之下列裁定
者，為本法所稱違反保護令罪，處 3 年以下有期徒刑、拘役或
科或併科新臺幣 10 萬元以下罰金：
一、禁止實施家庭暴力。
二、禁止騷擾、接觸、跟蹤、通話、通信或其他非必要之聯絡行
    為。
三、遷出住居所。
四、遠離住居所、工作場所、學校或其他特定場所。
五、完成加害人處遇計畫。

司法院資訊處製作；財團法人民間司法改革基金會備份。
